【裁判字號】    98,訴,671
【裁判日期】    980831
【裁判案由】    毒品危害防制條例
【裁判全文】
臺灣高雄地方法院刑事判決               98年度訴字第671號
公  訴  人  臺灣高雄地方法院檢察署檢察官
被      告  乙○○
                    （另案於臺灣高雄第二監獄執行中）
指定辯護人  本院公設辯護人  甲○○
上列被告因毒品危害防制條例案件，經檢察官提起公訴（98年度
偵字第3797、4533號），本院判決如下：
    主  文
乙○○販賣第一級毒品，拾捌罪，均累犯，各處如附表一所示
之刑。應執行有期徒刑貳拾貳年，扣案如附表二所示之物均沒收
銷燬之，如附表三及附表四所示之物均沒收之，扣案販賣毒品所
得新臺幣伍佰元沒收；未扣案販賣毒品所得新臺幣貳萬伍仟元沒
收，如全部或一部不能沒收，以其財產抵償之。
    事  實
一、乙○○前於民國93年間因違反毒品危害條例及竊盜案件，經
    法院定應執行有期徒刑1 年5 月確定，甫於96年1 月7 日縮
    短刑期執行完畢而於隔日出監，詎其猶不知悔改，明知海洛
    因為毒品危害防制條例所規定之第一級毒品，未經許可不得
    販賣、持有，竟意圖營利，自綽號「電池」（台語）之人處
    購得海洛因後，再以其所有之門號0000000000、0000000000
    號之行動電話，供作販賣毒品交易聯繫之用，於附表一所示
    時、地，以如附表一所示方式及價格，販賣第一級毒品海洛
    因給附表一所示之陳淑君、周慈輝、李秉盛。嗣於98年1 月
    22日18時20分許，在高雄縣林園鄉○○路○ 段2 號前為警查
    獲，經其同意搜索後，在其背包內扣得海洛因5 小包、行動
    電話1 支（含SIM 卡1 張，門號0000000000）、新臺幣（下
    同）5500元（含消費券1200元）（無證據認定係販毒所得）
    ；另於98年2 月6 日15時10分許，在高雄縣林園鄉○○路真
    快樂釣蝦場前又為警查獲，經其同意搜索後，在其駕駛之車
    號E3-5877 自小客車內及其身上扣得海洛因2 小包、行動電
    話1 支（含SIM 卡1 張，門號0000000000）、販毒所得新臺
    幣500 元。
二、案經高雄市政府警察局三民第一分局報告臺灣高雄地方法院
    檢察署檢察官偵查起訴。
    理  由
壹、證據能力部分
一、按法院或檢察官得囑託醫院、學校或其他相當之機關、團體
    為鑑定，並準用第203 條至第206 條之1 之規定，刑事訴訟
    法第208 條第1 項亦定有明文。依此，檢察官對於偵查中之
    案件，認須實施鑑定者，固應就具體個案，選任鑑定人或囑
    託鑑定機關（團體）為之；但對於司法警察機關調查中之案
    件，或有量大或急迫之情形，為因應實務之現實需求，如檢
    察官針對該類案件之性質（例如：查扣之毒品必須檢驗其成
    份、對施用毒品之犯罪嫌疑人必須檢驗其體內有無毒品代謝
    反應、對於查扣之槍砲彈藥必須檢驗有無殺傷力等），認為
    當然有鑑定之必要者，經參考法務部92年5 月20日法檢字第
    092080203 號函送之法務部「因應刑事訴訟法修正工作小組
    」研討之刑事訴訟法修正相關議題第21則之共識結論，以及
    臺灣高等法院於92年8 月1 日舉行之刑事訴訟法新製法律問
    題研討會第三則法律問題研討結果之多數說（載於司法院92
    年8 月印行「刑事訴訟法新製法律問題彙編」第15頁至第18
    頁），基於檢察一體原則，得由該管檢察長對於轄區內之案
    件，以事前概括選任鑑定人或囑託鑑定機關（團體）之方式
    ，俾便轄區內之司法警察官、司法警察對於調查中之此類案
    件，得即時送請事前已選任之鑑定人或囑託之鑑定機關（團
    體）實施鑑定，該鑑定人或鑑定機關（團體）亦應視同受承
    辦檢察官所選任或囑託而執行鑑定業務，其等出具之書面鑑
    定報告應屬刑事訴訟法第206 條所定之傳聞例外，當具有證
    據能力（法務部92年9 月1 日法檢字第0920035083號函可供
    參照）。卷附臺灣高雄地方法院檢察署委請高雄市立凱旋醫
    院鑑定是否扣案毒品是否含有海洛因成份之濫用藥物成品檢
    驗鑑定書（偵一卷第27頁），既係檢察官囑託醫院所為之鑑
    定，自有證據能力。而卷附高雄市政府警察局三民一分局移
    送予法務部調局鑑定是否含有毒品海洛因成份之法務部調查
    局濫用藥物實驗室鑑定書（偵二卷第69頁），則係檢察長基
    於檢察一體，事前概括選任鑑定人或囑託鑑定機關而為之鑑
    定報告，該鑑定通知書自屬刑事訴訟法第159 條第1 項所指
    例外情形，應具有證據能力。
二、卷附陳淑君、周慈輝、李秉盛持有之手機與被告持有之手機
    間之通聯紀錄，係上開電話之持用人於發話、受話時，由電
    信公司機房之電腦機器自動記錄直接作成之電磁紀錄，嗣經
    電信公司依偵查犯罪機關之要求將該等資料列印後所得之結
    果，過程中並無涉入人為知覺、記憶過程之錯誤危險，並非
    供述證據，無傳聞法則適用，自具有證據能力。
三、又按被告以外之人於審判外之陳述，雖不符刑事訴訟法第
    159 條之1 至第159 條之4 等4 條之規定，然若當事人於審
    判程序中同意作為證據，法院審酌該言詞陳述或書面陳述作
    成時之情況，認為適當者，亦得為證據；又當事人、代理人
    或辯護人於法院調查證據時，知有刑事訴訟法第159 條第1
    項不得為證據之情形，而未於言詞辯論終結前聲明異議者，
    視為有前項之同意，同法第159 條之5 定有明文。此立法意
    旨在於傳聞證據未經當事人之反對詰問予以核實，原則上先
    予排除。惟若當事人已放棄反對詰問權，於審判程序中表明
    同意該等傳聞證據可作為證據；或於言詞辯論終結前未聲明
    異議，基於尊重當事人對傳聞證據之處分權，及證據資料愈
    豐富，愈有助於真實發見之理念，且強化言詞辯論主義，使
    訴訟程序得以順暢進行，上開傳聞證據亦均具有證據能力。
    本案除了上述高雄市立凱旋醫院濫用藥物成品檢驗鑑定書、
    法務部調查局濫用藥物實驗室鑑定書及通聯紀錄外，公訴人
    、辯護人及被告對於本院以下引用之其他證據資料，其中屬
    於傳聞證據部分均未爭執其證據能力，本院審酌該等證據作
    成時之情況，認為並無不適當者，依上開說明，均認應有證
    據能力。
貳、實體部分
一、訊據被告坦承有為附表一38次之販賣第一級毒品海洛因之犯
    行，此外並有證人陳淑君、周慈輝、李秉盛警詢之供述及偵
    查中具結後之證述、前述3 名證人持有之手機與被告持有之
    手機間之通聯紀錄、扣案毒品海洛因及高雄市立凱旋醫院濫
    用藥物成品檢驗鑑定書與法務部調查局濫用藥物實驗室鑑定
    書等，均足認被告之自白與事實相符，又販賣毒品係政府嚴
    予查緝之違法行為，且第一級毒品海洛因可任意分裝或增減
    其份量，而每次買賣之價量，亦隨時依雙方關係之深淺、當
    時之資力、需求程度及對行情之認知等因素，機動調整，因
    之販賣之利得，除經被告坦承犯行明確供認，或帳冊價量均
    記載明確外，委難查得實情，是縱未確切查得販賣賺取之實
    際差價，但除別有事證，足認係按同一價格轉讓，確未牟利
    之情形外，尚難執此認非法販賣之事證有所不足，致知過坦
    承者難辭重典，飾詞否認者反得逞僥倖，而失情理之平；且
    毒品海洛因價格甚高，取得不易，凡為販賣之不法行為者，
    苟無利可圖，應無甘冒持有毒品遭查獲之極大風險，從事此
    買賣工作，是其販入之價格必較售出之價格低廉，而有從中
    賺取買賣差價牟利之意圖及事實，應屬符合論理法則而不違
    背社會通常經驗之合理判斷，從而被告上開出售第一級毒品
    海洛因予證人陳淑君、周慈輝、李秉盛之行為，具有營利之
    意圖，亦堪認定。本案事證明確，被告各次販賣毒品海洛因
    之犯行均堪加以認定。
二、次查起訴書事實欄雖認被告有與綽號「電池」有共同販賣海
    洛因之犯意聯絡，惟查證人陳淑君、周慈輝、李秉盛均稱不
    認識綽號「電池」之人，購買毒品之對象均為被告，被告最
    後亦承認其係向綽號「電池」者購買毒品後再販賣予陳淑君
    等3 人，故被告與綽號「電池」者僅具有轉賣關係，2 人各
    自販賣毒品予他人，2 人之間並無就某一特定販賣毒品行為
    有犯意聯絡或行為分擔，自非販賣毒品之共犯。起訴書另認
    被告先後販賣第一級毒品之犯行，均係於一定期間內以相同
    之方式持續進行，未曾間斷，應具有反覆、延續實行之特徵
    ，從而在行為概念上，縱有多次犯行，仍應評價認係包括一
    罪之集合犯，請論以一罪云云。惟查95年7 月1 日修正公布
    施行之刑法已刪除第56條連續犯之規定，而刪除連續犯規定
    之立法理由說明，謂：「對繼續犯同一之罪名者，均適用連
    續犯之規定論處，不無鼓勵犯罪之嫌，亦使國家刑罰權之行
    使發生不合理之現象。」「基於連續犯原為數罪之本質及刑
    罰公平原則之考量，爰刪除連續犯之規定」等語，即係將本
    應各自獨立評價之數罪，回歸本來就應賦予複數法律效果之
    原貌。而所謂集合犯是指立法者所制定之犯罪構成要件中，
    本就預定有數個同種類之行為將反覆實行之犯罪而言，將各
    自實現犯罪構成要件之反覆多數行為，解釋為集合犯，而論
    以一罪。是以對於集合犯，必須從嚴解釋，以符立法本旨。
    而觀諸毒品危害防制條例所定之販賣毒品罪之構成要件文義
    ，並無從認定立法者本即預定該犯罪之本質，必有數個同種
    類行為而反覆實行之集合犯行，故販賣毒品罪，難認係集合
    犯，因此，就刑法修正施行後多數販賣毒品之犯行，採一罪
    一罰，始符立法本旨（最高法院97年台上字第667 號判決參
    考），則本件被告販賣海洛因予證人陳淑君、周慈輝、李秉
    盛之行為，揆諸上開說明，自不得因刑法廢除連續犯規定即
    以集合犯規定論處，起訴書就此之認定尚有誤會。另就證人
    周慈輝向被告購買海洛因之金額，周慈輝係答以每次購買
    500 元至1000元，並未說明詳細金額，衡以施用毒品者因癮
    頭一來急需購買毒品解癮，未解癮前之焦躁難耐以致心神均
    傾注於搜尋毒品以供施用，無暇記憶每次毒品交易金額或交
    易數量，及至解癮後之藥害反應，更使施用毒品之人無法明
    確記憶交易細節，是為常情，而交易金額關係被告犯罪所得
    財物之多寡，證人之陳述若有前後不一致或不清楚情形時，
    除有其他明確事證外，基於罪疑惟輕之原則，自應以證人所
    述最有利於被告之內容即渠等於本院證述之次數及金額為據
    ，故本院即認定周慈輝每次向被告購買海洛因之金額僅為
    500 元。
三、核被告先後38次販賣第一級毒品海洛因予證人陳淑君、周慈
    輝、李秉盛之行為，均係犯毒品危害防制條例第4 條第1 項
    之販賣第一級毒品。被告為販賣而持有海洛因之低度行為，
    均為其販賣之高度行為所吸收，不另論罪。而如上述於刑法
    廢止連續犯之規定後，每次販賣毒品之時間、地點、數量既
    均有不同，本應採一罪一罰之認定，不得逕以集合犯論罪，
    故被告38次販賣毒品行為均應論以毒品危害防制條例第4 條
    第1 項之販賣第一級毒品罪。又被告有事實欄所列前揭犯罪
    前科紀錄，有臺灣高等法院被告前案紀錄表可稽，被告受有
    期徒刑之執行完畢，五年以內故意再犯本件有期徒刑以上之
    38罪，均構成累犯，均應依刑法第47條第1 項規定加重其刑
    。惟因販賣第一級毒品之法定刑，就死刑、無期徒刑之部分
    ，依刑法第64條第1 項、第65條第1 項之規定，均不得再加
    重其刑，僅得加重其併科罰金部分之法定刑。又販賣第一級
    毒品，其法定本刑為死刑、無期徒刑，然同為販賣之人，其
    原因及動機不一，犯罪情節未必盡同，或有大盤毒梟者，亦
    有中、小盤之分，被告販賣第一級毒品之犯行雖有38次（其
    ，但所得金額非多，且販賣對象究僅證人陳淑君、周慈輝、
    李秉盛，犯罪情節當非與大盤毒梟者可資等同併論，惟所觸
    犯本罪之法定刑係死刑、無期徒刑之重罪，誠屬情輕法重，
    倘論處法定最低本刑無期徒刑，亦嫌過重，客觀上足以引起
    一般之同情，尚有可憫恕之處，故本院即依起訴書之記載依
    刑法第59條規定酌量減輕其刑。爰審酌被告亦有施用毒品行
    為（參上述臺灣高等法院被告前案紀錄表），明知施用毒品
    者容易上癮而戒除不易，毒品除嚴重傷害個人身心外，亦足
    以腐蝕民心國基，僅為一己私利而販售具成癮性、濫用性、
    侵害性之海洛因以營利，本不宜輕縱，惟念其販賣次數及數
    量尚不多，情節遠不及一般大盤商、中盤商之危害程度，故
    依刑法第59條規定減輕其刑，及最終坦承犯行，犯後態度尚
    可，並斟酌其販賣毒品所得等一切情狀，分別量處如主文所
    示之刑，並依法定其應執行之刑如主文所示。
四、另查98年1 月22日自被告處扣得粉末檢品5 包，均含海洛因
    成分，合計淨重0.86公克，有法務部調查局濫用藥物實驗室
    鑑定書（偵二卷第69頁）可參；98年2 月6 日自被告處扣得
    粉末檢品2 包，亦均檢出海洛因成分，驗後淨重分別為0.07
    公克、0.174 公克，亦有高雄市立凱施醫院濫用藥物成品檢
    驗鑑定書（偵一卷第27頁）可參，均應依毒品危害防制條例
    第18條第1 項前段規定沒收銷燬之。另盛裝上開扣案毒品之
    空包裝袋7 個，上開檢驗鑑定中雖未就袋內是否含有海洛因
    再加鑑定，但一般鑑定裝袋內毒品之程式，均係以傾倒方式
    ，將包裝袋內之毒品倒出、稱重、以儀器檢驗部分等，倒出
    時若認必要，則輔以刮杓刮取袋內粉末，然「無論依何種方
    式分離，包裝袋內均有極微量之第一級毒品海洛因殘留」，
    業經法務部調查局93年3 月19日調科壹字第09300113060 號
    函釋在案，此為本院職務上已知之事實，足認前開空包裝袋
    內含極微量第一級毒品海洛因殘留而無法析離，均應整體視
    為查獲之第一級毒品海洛因，依毒品危害防制條例第18條第
    1 項前段之規定，不問屬於犯人與否，均宣告沒收銷燬之（
    詳如附表二）。而鑑驗所耗損之海洛因毒品，既已費失，自
    無庸宣告沒收銷燬。扣案附表三之GPLUS 手機1 支（含門號
    為0000000000之SIM 卡1 張），係被告於98年1 月22日被捕
    獲前用以與購買毒品者聯絡使用，被告亦自承係其所有，自
    應於98年1 月22日被告第一次被查獲以前所犯各件販賣毒品
    行為應處罰之刑責內，均應依毒品危害防制條例第19條第1
    項前段規定沒收。另扣案附表四SAMSUNG 手機1 支（含門號
    為0000000000之SIM 卡1 張）則係被告98年1 月22日被查獲
    而附表三之手機及SIM 卡被扣押，被告再行取得用以與購買
    毒品者聯絡使用，被告亦自承係其所有，自應於98年1 月22
    日被告第一次被查獲以後迄98年2 月6 日被告第2 次被查獲
    以前所犯各件販賣毒品行為應處罰之刑責內，均應依毒品危
    害防制條例第19條第1 項前段規定沒收。定應執行刑時則應
    併沒收之。另被告所犯附表一38次犯行之販賣毒品所得，仍
    應依毒品危害防制第19條第1 項前段規定沒收，如全部或一
    部不能沒收，追徵其價額或以其財產抵償，而被告98年1 月
    22日第1 次被查獲時扣案之現金5500元（含消費券1200元）
    ，並無任何證據證明係被告當日以前販賣毒品所得，本院自
    不得予以沒收，而僅於被告各次販賣毒品行為應負刑責內依
    法宣告沒收等。另被告第2 次被查獲之現金500 元，被告承
    認係其販賣毒品所得，因其當日尚有為附表一編號12之販賣
    海洛因行為，該500 元應即為該次販毒所得，故本院即於被
    告該次販賣毒品應負刑責內沒收該販毒所得500 元，其餘販
    賣毒品所得實際上既未扣得，本院仍依法宣告沒收，如一部
    或全部不能沒收，以其財產抵償之。又被告98年1 月22 日
    第1 次被查獲時，於其住處另扣得注射針筒2 支、分裝勺1
    支、止血帶1 條，依警詢筆錄記載應係於被告2 樓房間內扣
    得，除並無證據認定該等物品與被告之販賣海洛因犯行有關
    係外，因被告之前即有施用第一級毒品海洛因之前科，該等
    物件依常理判斷反較可能係供被告自己分裝毒品並供自己施
    用毒品之工具（海洛因價值甚高，若被告係以該分裝勺分裝
    毒品販賣，應一併會扣得電子磅秤方屬合理），則該等物品
    應係與被告施用毒品犯行有關，而與本案並無關係，因本件
    審理者為被告販賣海洛因之犯行，而非其施用毒品之犯行，
    且亦無證據認定該等物品有毒品之殘留，本院即不於本案中
    將上開物品沒收，並予述明。
五、被告之選任辯護人於本院準備程序時，固曾辯稱被告於偵查
    中及審理中均已坦承犯行，故認被告應有新修正毒品危害防
    制條例第17條第2 項應予輕其刑規定之適用云云。惟查除被
    告於偵查中就販賣海洛因部分並未承認犯罪，其更於最後一
    次偵查（98年5 月18日）時明確否認販賣毒品，則其縱於警
    詢及偵查時承認有幫「電池」者運輸毒品，但運輸與販賣之
    行為態樣明顯有異，被告上開偵查中之陳述顯不符合需於偵
    查中自白之要件外，毒品危害防制條例第4 條（罰金刑加重
    ）、第17條等雖經總統於98年5 月20日華總一義字第
    09800125141 號令修正公布，但針對其施行日期，前開修法
    並未明文規定自何時施行，致實務對其目前是否已開始施行
    發生爭執。惟該條例之主管機關行政院法務部，亦曾以98年
    6 月8 日法檢字第0980802279號函表示本次修法應自公布後
    6 個月施行，及臺灣高等法院暨所屬法院因應新修正毒品危
    害防制條例施行法律問題研討會98年6 月18日研討會表決結
    果，亦以公布後6 個月開始施行為多數見解，本院亦認該條
    例第36條確有規定：「本條例自公布後六個月施行。」，則
    於法律未明確規定修正條文之施行日期時，究不能全然置已
    明文規定之該第36條條文於不顧，故本院亦贊同於公布後6
    個月施行之見解，則本案判決時毒品危害防制條例之前開修
    正條文既尚未開始施行，修正後增訂之第17條第2 項「犯第
    4 條至第8 條之罪於偵查及審判中均自白者，減輕其刑。」
    之規定亦應尚未有效施行，故被告仍無從依上開規定減輕其
    刑，及同條例第4 條亦有相同情形，故本院雖論處被告38件
    販賣第一級毒品之犯行，仍無需為新舊法之比較，附予述明
    。
據上論斷，應依刑事訴訟法第299 條第1 項前段、毒品危害防制
條例第4 條第1 項、第18條第1 項前段、第19條第1 項前段、刑
法第11條、第47條第1 項、第59條、第51條第5 款、第9 款，判
決如主文。
本案經檢察官林永富到庭執行職務。
中    華    民    國    98    年    8     月    31    日
                刑事第十七庭  審判長法  官  陳建和
                                    法  官  毛妍懿
                                    法  官  黃紀錄
以上正本證明與原本無異。
如不服本判決應於收受送達後10日內向本院提出上訴書狀，並應
敘述具體理由；如未敘述上訴理由者，應於上訴期間屆滿後20日
內向本院補提理由書（均須按他造當事人之人數附繕本）「切勿
逕送上級法院」。
中    華    民    國    98    年    8     月    31    日
                                    書記官   吳書逸
附表一
┌──┬────┬─────┬─────┬────┬────────┬────────┐
│編號│販賣對象│   時間   │   地點   │販賣之毒│   交易方式     │    宣告罪刑    │
│    │        │          │          │品及金額│                │                │
├──┼────┼─────┼─────┼────┼────────┼────────┤
│ 1  │陳淑君  │98年1 月10│高雄縣林園│海洛因  │陳淑君以門號    │乙○○販賣第一級│
│    │        │日12時39分│鄉先鋒營區│500元   │0000000000手機與│毒品，累犯，處有│
│    │        │至19時20分│前小路    │        │乙○○之門號    │期徒刑拾伍年陸月│
│    │        │間與被告聯│          │        │0000000000手機互│，扣案如附表二所│
│    │        │繫後某時  │          │        │相聯絡後，雙方於│示之物均沒收銷燬│
│    │        │          │          │        │前述時、地交易，│之，如附表三所示│
│    │        │          │          │        │乙○○交付海洛因│之物均沒收之，未│
│    │        │          │          │        │與陳淑君，並由陳│扣案販賣毒品所得│
│    │        │          │          │        │淑君將500 元交付│新臺幣伍佰元沒收│
│    │        │          │          │        │與乙○○。      │，如全部或一部不│
│    │        │          │          │        │                │能沒收，以其財產│
│    │        │          │          │        │                │抵償之。        │
├──┼────┼─────┼─────┼────┼────────┼────────┤
│ 2  │陳淑君  │98年1 月11│高雄縣林園│海洛因  │同上            │同上            │
│    │        │日15時12分│鄉先鋒營區│500元   │                │                │
│    │        │與被告聯繫│前小路    │        │                │                │
│    │        │後某時    │          │        │                │                │
├──┼────┼─────┼─────┼────┼────────┼────────┤
│ 3  │陳淑君  │98年1 月12│高雄縣林園│海洛因  │同上            │同上            │
│    │        │日10時05分│鄉先鋒營區│500元   │                │                │
│    │        │與被告聯繫│前小路    │        │                │                │
│    │        │後某時    │          │        │                │                │
├──┼────┼─────┼─────┼────┼────────┼────────┤
│ 4  │陳淑君  │98年1 月14│高雄縣林園│海洛因  │同上            │同上            │
│    │        │日9 時29分│鄉先鋒營區│500元   │                │                │
│    │        │至21時14分│前小路    │        │                │                │
│    │        │間與被告聯│          │        │                │                │
│    │        │繫後某時  │          │        │                │                │
├──┼────┼─────┼─────┼────┼────────┼────────┤
│5   │陳淑君  │98年1 月15│高雄縣林園│海洛因  │同上            │同上            │
│    │        │日10時35分│鄉先鋒營區│500元   │                │                │
│    │        │至21時40分│前小路    │        │                │                │
│    │        │間與被告聯│          │        │                │                │
│    │        │繫後某時  │          │        │                │                │
├──┼────┼─────┼─────┼────┼────────┼────────┤
│6   │陳淑君  │98年1 月17│高雄縣林園│海洛因  │同上            │同上            │
│    │        │日11時42分│鄉先鋒營區│500元   │                │                │
│    │        │至18時21分│前小路    │        │                │                │
│    │        │間與被告聯│          │        │                │                │
│    │        │繫後某時  │          │        │                │                │
├──┼────┼─────┼─────┼────┼────────┼────────┤
│7   │陳淑君  │98年1 月18│高雄縣林園│海洛因  │同上            │同上            │
│    │        │日10時33分│鄉先鋒營區│500元   │                │                │
│    │        │至22時06分│前小路    │        │                │                │
│    │        │間與被告聯│          │        │                │                │
│    │        │繫後某時  │          │        │                │                │
├──┼────┼─────┼─────┼────┼────────┼────────┤
│8   │陳淑君  │98年1 月19│高雄縣林園│海洛因  │同上            │同上            │
│    │        │日9 時15分│鄉先鋒營區│500元   │                │                │
│    │        │至21時37分│前小路    │        │                │                │
│    │        │間與被告聯│          │        │                │                │
│    │        │繫後某時  │          │        │                │                │
├──┼────┼─────┼─────┼────┼────────┼────────┤
│9   │陳淑君  │98年1 月20│高雄縣林園│海洛因  │同上            │同上            │
│    │        │日12時34分│鄉先鋒營區│500元   │                │                │
│    │        │至17時34分│前小路    │        │                │                │
│    │        │間與被告聯│          │        │                │                │
│    │        │繫後某時  │          │        │                │                │
├──┼────┼─────┼─────┼────┼────────┼────────┤
│10  │陳淑君  │98年1 月21│高雄縣林園│海洛因  │同上            │同上            │
│    │        │日9 時02分│鄉先鋒營區│500元   │                │                │
│    │        │至9 時42分│前小路    │        │                │                │
│    │        │間與被告聯│          │        │                │                │
│    │        │繫後某時  │          │        │                │                │
├──┼────┼─────┼─────┼────┼────────┼────────┤
│11  │陳淑君  │98年1 月22│高雄縣林園│海洛因  │同上            │同上            │
│    │        │日15時59分│鄉先鋒營區│500元   │                │                │
│    │        │至16時26分│前小路    │        │                │                │
│    │        │間與被告聯│          │        │                │                │
│    │        │繫後某時  │          │        │                │                │
├──┼────┼─────┼─────┼────┼────────┼────────┤
│12  │陳淑君  │98年2 月6 │高雄縣林園│海洛因  │陳淑君以門號    │乙○○販賣第一級│
│    │        │日10時43分│鄉先鋒營區│500元   │0000000000手機與│毒品，累犯，處有│
│    │        │與被告聯繫│前小路    │        │乙○○之門號    │期徒刑拾伍年陸月│
│    │        │後某時    │          │        │0000000000手機互│，扣案如附表二所│
│    │        │          │          │        │相聯絡後，雙方於│示之物均沒收銷燬│
│    │        │          │          │        │前述時、地交易，│之，如附表四所示│
│    │        │          │          │        │乙○○交付海洛因│之物均沒收之，扣│
│    │        │          │          │        │與陳淑君，並由陳│案販賣毒品所得新│
│    │        │          │          │        │淑君將500 元交付│臺幣伍佰元沒收。│
│    │        │          │          │        │與乙○○。      │                │
├──┼────┼─────┼─────┼────┼────────┼────────┤
│13  │ 周慈輝 │98年1 月13│高雄縣鳳山│海洛因  │周慈輝以門號    │乙○○販賣第一級│
│    │        │日20時02分│市○○路26│500元   │0000000000手機與│毒品，累犯，處有│
│    │        │至20時45分│號周慈輝住│        │乙○○之門號    │期徒刑拾伍年陸月│
│    │        │間與被告聯│處附近    │        │0000000000手機互│，扣案如附表二所│
│    │        │繫後某時  │          │        │相聯絡後，雙方於│示之物均沒收銷燬│
│    │        │          │          │        │前述時、地交易，│之，如附表三所示│
│    │        │          │          │        │乙○○交付海洛因│之物均沒收之，未│
│    │        │          │          │        │與周慈輝，並由周│扣案販賣毒品所得│
│    │        │          │          │        │慈輝將現金交付與│新臺幣伍佰元沒收│
│    │        │          │          │        │乙○○。        │，如全部或一部不│
│    │        │          │          │        │                │能沒收，以其財產│
│    │        │          │          │        │                │抵償之。        │
├──┼────┼─────┼─────┼────┼────────┼────────┤
│14  │周慈輝  │98年1 月14│高雄縣鳳山│海洛因  │同上            │同上            │
│    │        │日10時57分│市○○路26│500元   │                │                │
│    │        │至20時02分│號周慈輝住│        │                │                │
│    │        │間與被告聯│處附近    │        │                │                │
│    │        │繫後某時  │          │        │                │                │
├──┼────┼─────┼─────┼────┼────────┼────────┤
│15  │周慈輝  │98年1 月15│高雄縣鳳山│海洛因  │同上            │同上            │
│    │        │日7 時10分│市○○路26│500元   │                │                │
│    │        │至16時52分│號周慈輝住│        │                │                │
│    │        │間與被告聯│處附近    │        │                │                │
│    │        │繫後某時  │          │        │                │                │
├──┼────┼─────┼─────┼────┼────────┼────────┤
│16  │周慈輝  │98年1 月16│高雄縣鳳山│海洛因  │同上            │同上            │
│    │        │日8 時14分│市○○路26│500元   │                │                │
│    │        │至21時29分│號周慈輝住│        │                │                │
│    │        │間與被告聯│處附近    │        │                │                │
│    │        │繫後某時  │          │        │                │                │
├──┼────┼─────┼─────┼────┼────────┼────────┤
│17  │周慈輝  │98年1 月17│高雄縣鳳山│海洛因  │同上            │同上            │
│    │        │日9 時43分│市○○路26│500元   │                │                │
│    │        │至21時53分│號周慈輝住│        │                │                │
│    │        │間與被告聯│處附近    │        │                │                │
│    │        │繫後某時  │          │        │                │                │
├──┼────┼─────┼─────┼────┼────────┼────────┤
│18  │周慈輝  │98年1 月18│高雄縣鳳山│海洛因  │同上            │同上            │
│    │        │日12時09分│市○○路26│500元   │                │                │
│    │        │至14時51分│號周慈輝住│        │                │                │
│    │        │間與被告聯│處附近    │        │                │                │
│    │        │繫後某時  │          │        │                │                │
├──┼────┼─────┼─────┼────┼────────┼────────┤
│19  │周慈輝  │98年1 月20│高雄縣鳳山│海洛因  │同上            │同上            │
│    │        │日9 時25分│市○○路26│500元   │                │                │
│    │        │至20時37分│號周慈輝住│        │                │                │
│    │        │間與被告聯│處附近    │        │                │                │
│    │        │繫後某時  │          │        │                │                │
├──┼────┼─────┼─────┼────┼────────┼────────┤
│20  │周慈輝  │98年1 月21│高雄縣鳳山│海洛因  │同上            │同上            │
│    │        │日14時18分│市○○路26│500元   │                │                │
│    │        │至16時01分│號周慈輝住│        │                │                │
│    │        │間與被告聯│處附近    │        │                │                │
│    │        │繫後某時  │          │        │                │                │
├──┼────┼─────┼─────┼────┼────────┼────────┤
│21  │周慈輝  │98年1 月22│高雄縣鳳山│海洛因  │同上            │同上            │
│    │        │日12時15分│市○○路26│500元   │                │                │
│    │        │至20時01分│號周慈輝住│        │                │                │
│    │        │間與被告聯│處附近    │        │                │                │
│    │        │繫後某時  │          │        │                │                │
├──┼────┼─────┼─────┼────┼────────┼────────┤
│22  │周慈輝  │98年2 月2 │高雄縣鳳山│海洛因  │周慈輝以門號    │乙○○販賣第一級│
│    │        │日17時04分│市○○路26│500元   │0000000000手機與│毒品，累犯，處有│
│    │        │與被告聯繫│號周慈輝住│        │乙○○之門號    │期徒刑拾伍年陸月│
│    │        │後某時    │處附近    │        │0000000000手機互│，扣案如附表二所│
│    │        │          │          │        │相聯絡後，雙方於│示之物均沒收銷燬│
│    │        │          │          │        │前述時、地交易，│之，如附表四所示│
│    │        │          │          │        │乙○○交付海洛因│之物均沒收之，未│
│    │        │          │          │        │與周慈輝，並由周│扣案販賣毒品所得│
│    │        │          │          │        │慈輝將現金交付與│新臺幣伍佰元沒收│
│    │        │          │          │        │乙○○。        │，如全部或一部不│
│    │        │          │          │        │                │能沒收，以其財產│
│    │        │          │          │        │                │抵償之。        │
├──┼────┼─────┼─────┼────┼────────┼────────┤
│23  │周慈輝  │98年2 月3 │高雄縣鳳山│海洛因  │同上            │同上            │
│    │        │日6 時39分│市○○路26│500元   │                │                │
│    │        │至7 時15分│號周慈輝住│        │                │                │
│    │        │間與被告聯│處附近    │        │                │                │
│    │        │繫後某時  │          │        │                │                │
├──┼────┼─────┼─────┼────┼────────┼────────┤
│24  │周慈輝  │98年2 月4 │高雄縣鳳山│海洛因  │同上            │同上            │
│    │        │日8 時41分│市○○路26│500元   │                │                │
│    │        │至13時24分│號周慈輝住│        │                │                │
│    │        │間與被告聯│處附近    │        │                │                │
│    │        │繫後某時  │          │        │                │                │
├──┼────┼─────┼─────┼────┼────────┼────────┤
│25  │周慈輝  │98年2 月5 │高雄縣鳳山│海洛因  │同上            │同上            │
│    │        │日7 時03分│市○○路26│500元   │                │                │
│    │        │至20時40分│號周慈輝住│        │                │                │
│    │        │間與被告聯│處附近    │        │                │                │
│    │        │繫後某時  │          │        │                │                │
├──┼────┼─────┼─────┼────┼────────┼────────┤
│26  │李秉盛  │98年1 月10│高雄市小港│海洛因  │李秉盛以門號    │乙○○販賣第一級│
│    │        │日9 時02分│區○○路  │1000元  │0000000000手機與│毒品，累犯，處有│
│    │        │至19時40分│372 號附近│        │乙○○之門號    │期徒刑拾伍年陸月│
│    │        │間與被告聯│          │        │0000000000手機互│，扣案如附表二所│
│    │        │繫後某時  │          │        │相聯絡後，雙方於│示之物均沒收銷燬│
│    │        │          │          │        │前述時、地交易，│之，如附表三所示│
│    │        │          │          │        │乙○○交付海洛因│之物均沒收之，未│
│    │        │          │          │        │與李秉盛，並由李│扣案販賣毒品所得│
│    │        │          │          │        │秉盛將現金交付與│新臺幣壹仟元沒收│
│    │        │          │          │        │乙○○。        │，如全部或一部不│
│    │        │          │          │        │                │能沒收，以其財產│
│    │        │          │          │        │                │抵償之。        │
├──┼────┼─────┼─────┼────┼────────┼────────┤
│27  │李秉盛  │98年1 月11│高雄市小港│海洛因  │同上            │同上            │
│    │        │日10時03分│區○○路  │1000元  │                │                │
│    │        │至17時56分│372 號附近│        │                │                │
│    │        │間與被告聯│          │        │                │                │
│    │        │繫後某時  │          │        │                │                │
├──┼────┼─────┼─────┼────┼────────┼────────┤
│28  │李秉盛  │98年1 月12│高雄市小港│海洛因  │同上            │同上            │
│    │        │日11時48分│區○○路  │1000元  │                │                │
│    │        │至21時15分│372 號附近│        │                │                │
│    │        │間與被告聯│          │        │                │                │
│    │        │繫後某時  │          │        │                │                │
├──┼────┼─────┼─────┼────┼────────┼────────┤
│29  │李秉盛  │98年1 月13│高雄市小港│海洛因  │同上            │同上            │
│    │        │日7 時58分│區○○路  │1000元  │                │                │
│    │        │至19時27分│372 號附近│        │                │                │
│    │        │間與被告聯│          │        │                │                │
│    │        │繫後某時  │          │        │                │                │
├──┼────┼─────┼─────┼────┼────────┼────────┤
│30  │李秉盛  │98年1 月14│高雄市小港│海洛因  │同上            │同上            │
│    │        │日8 時38分│區○○路  │1000元  │                │                │
│    │        │至19時19分│372 號附近│        │                │                │
│    │        │間與被告聯│          │        │                │                │
│    │        │繫後某時  │          │        │                │                │
├──┼────┼─────┼─────┼────┼────────┼────────┤
│31  │李秉盛  │98年1 月15│高雄市小港│海洛因  │同上            │同上            │
│    │        │日9 時46分│區○○路  │1000元  │                │                │
│    │        │至17時03分│372 號附近│        │                │                │
│    │        │間與被告聯│          │        │                │                │
│    │        │繫後某時  │          │        │                │                │
├──┼────┼─────┼─────┼────┼────────┼────────┤
│32  │李秉盛  │98年1 月16│高雄市小港│海洛因  │同上            │同上            │
│    │        │日9 時04分│區○○路  │1000元  │                │                │
│    │        │至20時48分│372 號附近│        │                │                │
│    │        │間與被告聯│          │        │                │                │
│    │        │繫後某時  │          │        │                │                │
├──┼────┼─────┼─────┼────┼────────┼────────┤
│33  │李秉盛  │98年1 月17│高雄市小港│海洛因  │同上            │同上            │
│    │        │日16時57分│區○○路  │1000元  │                │                │
│    │        │至19時31分│372 號附近│        │                │                │
│    │        │間與被告聯│          │        │                │                │
│    │        │繫後某時  │          │        │                │                │
│    │        │          │          │        │                │                │
├──┼────┼─────┼─────┼────┼────────┼────────┤
│34  │李秉盛  │98年1 月18│高雄市小港│海洛因  │同上            │同上            │
│    │        │日8 時53分│區○○路  │1000元  │                │                │
│    │        │至22時24分│372 號附近│        │                │                │
│    │        │間與被告聯│          │        │                │                │
│    │        │繫後某時  │          │        │                │                │
├──┼────┼─────┼─────┼────┼────────┼────────┤
│35  │李秉盛  │98年1 月19│高雄市小港│海洛因  │同上            │同上            │
│    │        │日8 時37分│區○○路  │1000元  │                │                │
│    │        │至11時22分│372 號附近│        │                │                │
│    │        │間與被告聯│          │        │                │                │
│    │        │繫後某時  │          │        │                │                │
├──┼────┼─────┼─────┼────┼────────┼────────┤
│36  │李秉盛  │98年1 月20│高雄市小港│海洛因  │同上            │同上            │
│    │        │日8 時39分│區○○路  │1000元  │                │                │
│    │        │至18時49分│372 號附近│        │                │                │
│    │        │間與被告聯│          │        │                │                │
│    │        │繫後某時  │          │        │                │                │
├──┼────┼─────┼─────┼────┼────────┼────────┤
│37  │李秉盛  │98年1 月21│高雄市小港│海洛因  │同上            │同上            │
│    │        │日8 時38分│區○○路  │1000元  │                │                │
│    │        │至19時10分│372 號附近│        │                │                │
│    │        │間與被告聯│          │        │                │                │
│    │        │繫後某時  │          │        │                │                │
├──┼────┼─────┼─────┼────┼────────┼────────┤
│38  │李秉盛  │98年1 月22│高雄市小港│海洛因  │同上            │同上            │
│    │        │日8 時41分│區○○路  │1000元  │                │                │
│    │        │至20時23分│372 號附近│        │                │                │
│    │        │間與被告聯│          │        │                │                │
│    │        │繫後某時  │          │        │                │                │
└──┴────┴─────┴─────┴────┴────────┴────────┘
附表二：
┌──┬────────┬────────────┬─────────────────┐
│編號│ 應沒收銷燬之物 │       備  註           │            沒收依據              │
├──┼────────┼────────────┼─────────────────┤
│1   │海洛因伍包      │毒品合計淨重零點捌陸公克│毒品危害防制條例第18條第1項前段   │
│    │                │，另含殘留海洛因粉末難以│                                  │
│    │                │完全析離之包裝袋伍個    │                                  │
├──┼────────┼────────────┼─────────────────┤
│2   │海洛因貳包      │驗後淨重分別為零點零柒公│毒品危害防制條例第18條第1項前段   │
│    │                │克、零點壹柒肆公克，另含│                                  │
│    │                │殘留海洛因粉末難以完全析│                                  │
│    │                │離之包裝袋貳個。        │                                  │
└──┴────────┴────────────┴─────────────────┘
附表三：
┌──┬────────┬────────────┬─────────────────┐
│編號│  應沒收之物    │       備  註           │            沒收依據              │
├──┼────────┼────────────┼─────────────────┤
│1   │GPLUS手機壹支   │含門號為0000000000之SIM │毒品危害防制條例第19條第1項       │
│    │                │卡壹張                  │                                  │
└──┴────────┴────────────┴─────────────────┘
附表四：
┌──┬────────┬────────────┬─────────────────┐
│編號│  應沒收之物    │       備  註           │            沒收依據              │
├──┼────────┼────────────┼─────────────────┤
│1   │SAMSUNG手機壹支 │含門號為0000000000之SIM │毒品危害防制條例第19條第1項       │
│    │                │卡壹張                  │                                  │
└──┴────────┴────────────┴─────────────────┘


司法院資訊處製作；財團法人民間司法改革基金會備份。
